【裁判字號】    98,交訴,79
【裁判日期】    980805
【裁判案由】    公共危險
【裁判全文】
臺灣臺南地方法院刑事判決              98年度交訴字第79號
公  訴  人  臺灣臺南地方法院檢察署檢察官
被      告  丙○○
            丁○○
共      同
選任辯護人  王進輝律師
上列被告因公共危險案件，經檢察官提起公訴（98年度偵字第56
92、8929號），被告於準備程序進行中為有罪之陳述，經本院合
議庭裁定由受命法官獨任進行簡式審判程序後，判決如下：
    主    文
丙○○駕駛動力交通工具肇事，致人傷而逃逸，處有期徒刑柒月
。緩刑貳年，於緩刑期間付保護管束，並應依執行檢察官之命令
，向指定之公益團體、地方自治團體或社區，提供肆拾小時之義
務勞務。
丁○○教唆駕駛動力交通工具肇事，致人傷而逃逸，處有期徒刑
柒月。緩刑貳年，於緩刑期間付保護管束，並應依執行檢察官之
命令，向指定之公益團體、地方自治團體或社區，提供肆拾小時
之義務勞務。
    事    實
一、丙○○於民國98年3月11日22時30分許，飲酒後駕駛車號696
    8-LZ號自用小客車搭載丁○○，在臺南市○○區○○路2段
    86號前，由南往北方向欲自路邊做起駛時，原應注意前後左
    右有無車輛，並應禮讓行進中之車輛優先通行，竟疏於注意
    而貿然起駛，致與乙○○所駕駛，沿西門路2段機慢車優先
    道由南往北方向行駛之車號068-BZV號重機車發生擦撞，使
    乙○○人車倒地後受有胸壁挫傷、雙膝及左小腿多處挫傷瘀
    腫、右手肘擦挫傷、左手挫傷等傷害（過失傷害部分已和解
    ，未據告訴），丁○○遂下車與乙○○交涉，並向乙○○表
    示渠等有飲酒，願意與乙○○當場和解，希望乙○○不要報
    警，惟乙○○堅決表示要報警處理，詎丁○○竟教唆丙○○
    趕快離開現場，丙○○即駕車搭載丁○○離開現場而逃逸，
    再由丙○○之不詳姓名友人數名在現場企圖說服乙○○不要
    報警，乙○○不從，該些人等即於辱罵乙○○後離去。嗣經
    乙○○記下丙○○所駕駛車輛之車號，經警循線通知丙○○
    於翌（12）日到案而查獲。
二、案經臺南市警察局第二分局報請臺灣臺南地方法院檢察署檢
    察官偵查起訴及臺灣臺南地方法院檢察署檢察官自動檢舉偵
    辦。
    理    由
一、本件係經被告丙○○及丁○○於準備程序中為有罪之表示，
    而經本院裁定以簡式審判程序加以審理，依刑事訴訟法第27
    3條之2、第159條第2項之規定，不適用傳聞法則有關限制證
    據能力之相關規定，合先敘明。
二、訊據被告丙○○及丁○○對於上揭犯罪事實坦承不諱，核與
    被害人乙○○於警詢及偵查中之陳述情節相符，並有診斷證
    明書、道路交通事故現場圖、道路交通事故調查報告表(一)、
    (二)各一份、交通事故現場相片22張在卷可稽。本件事證明確
    ，被告犯行洵堪認定。
三、核被告丙○○所為，係犯刑法第185條之4之駕駛動力交通工
    具肇事致人傷而逃逸罪；被告丁○○所為，係犯刑法第29條
    第1項之教唆犯，依同條第2項之規定，依其所教唆之同法第
    185條之4之肇事致人傷害逃逸罪處罰。爰審酌被告丁○○於
    被告丙○○肇事致人受傷後，竟唆使駕駛人即被告丙○○駛
    離現場，行為實屬不該，而被告丙○○未停留在現場協助處
    理傷患以及待警前來必要之處理，即逕行逃離肇事現場，亦
    罔顧被害者之安全，然斟酌乙○○所受傷勢尚非嚴重，且念
    及被告二人於偵查中固仍否認犯行，惟於審理中尚知坦承認
    錯，犯後態度尚非惡劣等一切情狀，量處如主文所示之刑。
    再查被告二人先前均未曾受有期徒刑以上刑之宣告，有臺灣
    高等法院被告前案紀錄表在卷可參，其等因一時失慮，致罹
    刑典，犯後於本院坦承犯行，尚具悔意，且亦與乙○○達成
    賠償和解（見警卷第16頁），容見其有彌補過錯之心，信其
    經本次警、偵程序，當知所警惕而無再犯之虞，因認前開所
    宣告之刑，以暫不執行為適當，爰均依刑法第74條第1項第1
    款規定，併予宣告緩刑2年，用啟自新。再考量被告丙○○
    駕車肇事致人受傷後，竟逕行逃逸，而被告丁○○則唆使駕
    駛人即被告丙○○駛離現場，其二人顯均係欠缺守法之正確
    觀念，為強化其法治概念，使其等於緩刑期內能深知警惕，
    並使緩刑宣告不致輕易遭到撤銷，乃依刑法第74條第2項第5
    款規定，命被告二人均應依執行檢察官之命令，向指定之公
    益團體、地方自治團體或社區，提供40小時之義務勞務，併
    依刑法第93條第1項第2款規定，於緩刑期間付保護管束。
據上論斷，應依刑事訴訟法第273條之1第1項、第299條第1項前
段，刑法第185條之4、第29條、第74條第1項第1款、第2項第5款
、第93條第1項第2款，刑法施行法第1條之1，判決如主文。
本案經檢察官甲○○到庭執行職務。
中    華    民    國    98    年    8     月    5     日
                    刑事第六庭  法  官  張家瑛
以上正本證明與原本無異。
如不服本判決應於收受本判後10日內向本院提出上訴書狀，並應
敘述具體理由。其未敘述上訴理由者，應於上訴期間屆滿後20日
內向本院補提理由書狀（均須按他造當事人之人數附繕本）「切
勿逕送上級法院」。
                                書記官  李淑惠
中    華    民    國    98    年    8     月    6     日
附錄論罪科刑法條：
中華民國刑法第29條
教唆他人使之實行犯罪行為者，為教唆犯。
教唆犯之處罰，依其所教唆之罪處罰之。
中華民國刑法第185條之4
駕駛動力交通工具肇事，致人死傷而逃逸者，處6月以上5年以下
有期徒刑。


司法院資訊處製作；財團法人民間司法改革基金會備份。
